【裁判字號】    97,台聲,1177
【裁判日期】    971226
【裁判案由】    請求履行契約
【裁判全文】
最高法院民事裁定            九十七年度台聲字第一一七七號
聲  請  人  乙○○
訴訟代理人  連兆宗律師
上列聲請人因與相對人甲○○間請求履行契約事件，對於中華民
國九十七年六月五日本院裁定（九十七年度台上字第一一六四號
），聲請再審，本院裁定如下：
    主  文
聲請駁回。
聲請訴訟費用由聲請人負擔。
    理  由
本件聲請人主張本院九十七年度台上字第一一六四號確定裁定（
下稱原確定裁定）有民事訴訟法第四百九十六條第一項第一款規
定之情形，對之聲請再審，係以：(一)相對人未履行兩造簽訂土地
合作興建房屋契約書第四條第三款及第十條第一款之約定，又未
能舉證證明有不可歸責事由存在，應負給付遲延責任，伊得沒收
相對人交付之保證金新台幣（下同）四十二萬元，而無庸給付相
對人違約金六十六萬六千二百五十九元；(二)就相對人出資購買系
爭二六四五號土地部分，伊所受利益係該土地所有權及土地合併
、變更地目後所受之利益，而相對人支出之費用一百六十五萬八
千七百六十三元係其所受損害，並非伊所受利益，與不當得利之
構成要件不符，相對人又無法證明兩造有消費借貸關係或無因管
理存在，不得依民法第五百四十六條委任之法律關係，請求伊返
還該費用，亦不得請求伊返還消費借貸款一百四十萬元；(三)相對
人擅自挪用伊之印章，以伊為債務人，就系爭二三九○號土地向
中聯信託公司設定最高限額抵押權，該設定之規費不應由伊負擔
；(四)伊之違約起算日，應自民國九十年五月三十日收受律師函起
加計七天即同年六月六日開始計算，而非自六月七日起算；原確
定裁定維持前程序第二審判決，顯有適用法規及消極不適用法規
錯誤之情形云云，為其論據。
查聲請人所陳相對人有無給付遲延及是否有民法第五百四十六條
之請求權，暨聲請人得否沒收保證金、應否負擔設定抵押權之規
費及返還消費借貸款，乃至聲請人因相對人購買系爭二六四五號
土地所受利益若干，俱屬前訴訟程序第二審法院認定事實、取捨
證據及解釋契約之職權行使範圍，核與適用法規無涉。而前訴訟
程序聲請人提起第三審上訴所陳理由均屬就第二審判決取捨證據
、認定事實及解釋契約之職權行使，指摘其為不當，並就其已論
斷者，泛言未論斷，而非表明該判決所違背之法令及其具體內容
，暨依訴訟資料合於該違背法令之具體事實，難認已合法表明上
訴理由，原確定裁定因而認其上訴為不合法，經核並無適用法規
顯有錯誤之情形。從而本件再審之聲請，非有理由。
據上論結，本件再審之聲請為無理由。依民事訴訟法第九十五條
、第七十八條，裁定如主文。
中    華    民    國  九十七  年   十二   月  二十六  日
                      最高法院民事第二庭
                          審判長法官  吳  正  一
                                法官  劉  福  聲
                                法官  阮  富  枝
                                法官  陳  重  瑜
                                法官  沈  方  維
      本件正本證明與原本無異
                                      書  記  官
中    華    民    國  九十八  年    一    月   十二   日
                                                      Ｑ


司法院資訊處製作；財團法人民間司法改革基金會備份。
